【裁判字號】    98,交聲,3131
【裁判日期】    990104
【裁判案由】    違反道路交通管理處罰條例聲明異議
【裁判全文】
臺灣臺北地方法院交通事件裁定        98年度交聲字第3131號
原處分機關  臺北市交通事件裁決所
異  議  人
即受處分人  甲○○
上列異議人即受處分人因違反道路交通管理處罰條例案件，對於
臺北市交通事件裁決所民國98年8月20日所為之處分（原處分案
號：北市裁罰字第裁22-AEX543889號），聲明異議，本院裁定如
下：
    主  文
異議駁回。
    理  由
一、原處分意旨略以：異議人即受處分人甲○○於民國98年6月
    13日凌晨1時30分許，酒後駕駛車牌號碼6C-2516號自用小客
    車，行經臺北市○○○路○段時，因酒精濃度超過規定標準
    （吐氣所含酒精濃度達每公升0.47毫克），為警掣單舉發，
    嗣受處分人於到案期日前提出申訴，經原處分機關函請舉發
    單位調查結果，仍認異議人有該違規行為，原處分機關即依
    道路交通管理處罰條例第35條第1項第1款、第24條第1項第2
    款及違反道路交通管理事件統一裁罰基準表等規定，裁處受
    處分人罰鍰新臺幣（下同）34,500元，吊扣駕駛執照12個月
    ，並應參加道路交通安全講習。
二、訊據受處分人矢口否認有違規行為，辯稱：伊當時是將停放
    在路邊的車輛駛進停車場，停好後走在路上才被警攔檢，伊
    並沒有酒後駕車，況且，伊為警攔檢時，既無駕車的危險行
    為，員警據此攔檢亦與大法官會議釋字第535號意旨不符，
    本件舉發並不合法云云。
三、按汽車駕駛人飲用酒類或其他類似物後其吐氣所含酒精濃度
    超過每公升0.25毫克或血液中酒精濃度超過百分之0.05以上
    者，不得駕車，道路交通安全規則第114條第2款定有明文。
    次按汽車駕駛人，駕駛汽車經測試檢定有酒精濃度超過規定
    標準者，處新臺幣15,000元以上60,000元以下罰鍰，並當場
    移置保管該汽車及吊扣其駕駛執照1年；汽車駕駛人有同條
    例第35條第1項規定之情形，應接受道路交通安全講習，道
    路交通管理處罰條例第35條第1項第1款、第24條第1項第2款
    分別定有明文。經查：
    (一)受處分人確有於前揭時、地酒後駕車，而為警攔檢填單舉
      發等情，業據證人即舉發員警乙○○於本院調查時證述屬
      實，並有舉發單附卷可稽。
    (二)受處分人雖以前詞否認有酒後駕車違規之情，然依證人乙
      ○○於本院調查時所述：當時伊是在民權一派出所執行分
      局的酒測勤務，伊等的前方有一個迴轉道，伊及其餘的三
      位值勤員警都有看到受處分人駕車從迴轉道出來，因為看
      到伊等的攔檢，就倒車回停車場，伊就駕駛警車繞到停車
      場內，看到受處分人把車子停好走下車，從迴轉道走出來
      ，伊就上前詢問他，剛才是否是你駕車的，是否有喝酒，
      受處分人說有，伊就照規定進行酒測等語，（受處分人從
      迴轉道出來，是已經到了停車場的出口才倒車回停車場去
      ？）是等語；而受處分人的「申訴說明」亦自承：將停在
      新生北路往南方向路邊之車輛，欲駛至左前方約60公尺高
      架橋下之停車場等語；是受處分人既然在飲酒後，有駕駛
      車輛在公眾使用道路的行為，自屬酒後駕車之違規行為，
      至為明確。又道路交通管理之稽查，違規紀錄，由交通勤
      務警察，或依法令執行交通稽查任務人員執行之，道路交
      通管理處罰條例第7條第1項定有明文。本件員警是在執行
      酒測勤務，且是發覺受處分人有酒後駕車的違規行為，才
      據以舉發，業如前述，則員警據以舉發，自合於前揭規定
      ，且大法官會議釋字第535號解釋意旨亦認為「因發現違
      法事實，應依法定程序處理」，是受處分人顯然誤解該解
      釋意旨，其據此為由指摘本件舉發程序的適法性，自無足
      取。
四、綜上所述，受處分人前述違規行為已臻明確，從而，原處分
    機關依前揭道路交通管理處罰條例及違反道路交通管理事件
    統一裁罰基準表等規定，對受處分人據以裁罰，核無違誤，
    本件異議為無理由，應予駁回。
據上論斷，應依道路交通案件處理辦法第19條，裁定如主文。
中    華    民    國    99    年    1     月    4     日
                              交通法庭法  官  許泰誠
以上正本證明與原本無異
如不服本裁定應於送達後5日內向本院提出抗告狀
                                      書記官  高菁菁
中    華    民    國    99    年    1     月    4     日

司法院資訊處製作；財團法人民間司法改革基金會備份。
